臺灣桃園地方法院民事判決　　　　　　　93年度訴字第1172號
原　　　告　甲○○○
　　　　　　　　　　　　52巷.
訴訟代理人　呂理胡律師
複代理人　　丙○○
被　　　告　乙○○
　　　　　　　　　　　　8之2.
上列當事人間請求損害賠償事件，於民國94年1月10日辯論終結
，本院判決如下：
    主    文
被告應給付原告新台幣壹佰萬元。
訴訟費用由被告負擔。
本判決於原告以新台幣參拾參萬肆仟元供擔保後，得假執行。
    事    實
甲、原告方面：
一、聲明：除假執行之擔保金額外，如主文所示。
二、陳述：被告於民國90年12月15日晚間駕駛車號ＦＮ—8788號
    自小客車（下稱系爭車輛），沿桃園縣大溪鎮○○路由大溪
    往龍潭方向行駛，於當晚22時30分許，駛出員林路2段262
    號路面邊線之檳榔攤購買香菸完畢後欲進入慢車道繼續前行
    時，本應注意車前狀況及兩車併行之間隔，並隨時採取必要
    之安全措施，以避免發生危險，而依當時情況並無任何不能
    注意之情形，竟疏未注意貿然將系爭車輛駛入，適有原告騎
    乘機車自其左後駛至，因事出突然，避煞不及而撞上，致原
    告人車倒地，並受有右肱骨近端骨折之傷害，被告上開犯罪
    行為，業經台灣桃園地方法院檢察署檢察官以91年度偵字第
    8280號提起公訴在案。而原告為38年1月10日生，案發時年
    僅52歲，已工作18年，依勞動基準法（下稱勞基法）第53條
    第1款規定，原告於93年1月10日即可辦理退休，然因系爭車
    禍傷害，原告須置換人工關節，已無法重返職場工作，則自
    系爭車禍發生之日起至93年1月10日止，原告喪失之工作薪
    資及退休金損失，自應由被告負擔，原告薪資以每月2000 0
    元計算，共受有新台幣496600元之工作損失，另以原告18
    年年資折合36個基數計算，原告退休金損失為720000元。又
    原告因系爭傷害就全民健康保險自行負擔部分，共支出醫療
    費用37325元，且原告往返醫院需賴計程車載送，共支出車
    資36430元，另原告受傷期間購買營養品補身，計花費7908
    元，並因行動不便僱請看護，支出看護費用59400元。再者
    原告無妄受此災禍，致右肱骨近端骨折，並需置換人工關節
    ，不僅喪失工作能力，且需歷經多次開刀復健，身體及精神
    上自是痛苦不堪，被告應再給付600000元之精神慰撫金，是
    原告因被告之侵權行為共受有0000000元之損害。然原告起
    訴後，兩造已於鈞院調解人前同意以0000000元達成和解，
    原告為此依和解契約提起本件訴訟。
三、證據：提出診斷證明書、收據各2件、
    扣繳暨免扣繳憑單、門診費用統計表、營養品、醫療器材支
    出統計表各1件為證。
乙、被告方面：
    被告未於言詞辯論期日到場，亦未提出任何書狀作何聲明或
    陳述。
    理    由
一、按訴訟送達後，原告不得將原訴變更或追加他訴，但請求之
    基礎事實同一、或不甚礙被告之防禦及訴訟之終結者，則得
    為訴訟之變更。民事訴訟法第255條第1項第2款、第7款定有
    明文。經查本件原告起訴時，以被告於上開時地，因過失發
    生系爭車禍致原告受有系爭傷害為由，請求被告賠償其因系
    爭侵權行為所受之工作及退休金損失、醫療費用、車資、營
    養費、看護費及精神慰撫金共0000000元，嗣於本院93 年11
    月3日言詞辯論期日，主張兩造就系爭車禍侵權事件，已在
    本院調解人前以0000000元達成和解，當庭改依和解契約請
    求被告給付0000000元，雖屬訴之變更，惟核其請求之基礎
    事實同一，且不甚礙被告之防禦及本件訴訟之終結，自應准
    許。
二、本件被告經合法通知，未於言詞辯論期日到場，核無民事訴
    訟法第386條所列各款情形，爰依原告之聲請，由其一造辯
    論而為判決。
三、查被告於90年12月15日晚間駕駛系爭車輛，沿桃園縣大溪鎮
    ○○路由大溪往龍潭方向行駛，於當晚22時30分許，駛出員
    林路2段262號路面邊線之檳榔攤購買香菸完畢後欲進入慢車
    道繼續前行時，因疏未遵守注意車前狀況及兩車併行之間隔
    ，及隨時採取必要安全措施，以避免發生危險等義務，貿然
    將系爭車輛駛入，適有原告騎乘機車自其左後駛至，因閃煞
    不及而撞上，致原告人車倒地，並受有右肱骨近端骨折之傷
    害，被告上開過失傷害之犯行，業經台灣桃園地方法院檢察
    署檢察官以91年度偵字第8280號起訴書提起公訴、本院93
    年度交易緝字第4號及台灣高等法院93年度交上易字第214
    號刑事判決判處被告有期徒刑四月，並得易科罰金確定。而
    原告因系爭車禍侵權事件，起訴請求被告賠償其所受之損害
    0000000元及其遲延利息後，經本院調解人於93年9月8日進
    行調解，兩造於調解人前簽署調解內容書面，記載：「一、
    兩造接受調解，同意以100萬元和解。二、請求法官改期，
    下次開庭時，被告會當庭交付第一期款，其他部分可洽分期
    。」等語之事實，業據原告提出診斷證明書2件為證，並有
    本院調解人徐華貴蓋章及兩造簽名確認之調解書1件在卷可
    稽，而被告經合法通知，既未於言詞辯論期日到場爭執，亦
    未提出書狀作何聲明或陳述，依本院調查證據之結果，自堪
    信為真實。而前開調解內容因未經調解法官作成調解筆錄，
    雖尚不生法院調解成立之效力，惟依前開調解內容，可知兩
    造已同意就系爭車禍侵權事件以0000000元作為被告賠償原
    告損害之總額，兩造僅就如何分期部分尚未達成合意，則就
    原告請求被告賠償系爭侵權行為所生之損害部分，堪認兩造
    已成立以0000000元作為系爭損害賠償總額之私法上和解契
    約，前開尚未達成合意之分期清償部分，並不影響兩造間就
    系爭侵權行為所成立和解契約之效力。是堪信原告主張被告
    於上開時地因過失不法侵害原告，致原告受有系爭傷害，兩
    造並已就系爭車禍侵權事件以0000000元達成和解等情為真
    實。
四、按和解有使當事人所拋棄之權利消滅及使當事人取得和解契
    約所訂明權利之效力，民法第737條定有明文。又和解契約
    合法成立，兩造當事人即均應受該契約之拘束，縱使一造因
    而受不利益之結果，亦不得事後翻異，更就和解前之法律關
    係再行主張。亦有最高法院19年上字第1964號判例意旨可資
    參照。經查被告既因系爭車禍侵權事件，同意賠償原告0000
    000元而與原告成立系爭和解契約，原告自僅得依系爭和解
    契約請求被告履行，不得復依和解成立前之法律關係再行對
    被告有所主張。從而原告依系爭和解契約，請求被告給付00
    00000元，為有理由，應予准許。
五、原告陳明願供擔保，聲請宣告假執行，經核合於法律之規定
    ，爰酌定相當之擔保金額併准許之。
據上論結，本件原告之訴為有理由，依民事訴訟法第385條第1項
前段、第78條、第390條第2項，判決如主文。
中　　華　　民　　國　　94　　年　　1 　　月　　24　　日
                  民事第三庭    法　官　林雯娟
以上正本係照原本作成
如對本判決上訴，須於判決送達後20日內向本院提出上訴狀
                                書記官　簡維萍
中　　華　　民　　國　　94　　年　　1 　　月　　24　　日
